臺灣臺中地方法院民事裁定　九十一年度聲字第一七七號
　　聲　請　人　台灣中小企業銀行股份有限公司
　　法定代理人　王榮周
　　代　理　人　趙金保
　　相　對　人　甲○○
　　　　　　　　乙○○
右當事人間聲請事件，本院裁定如左：
    主      文
聲請駁回。
聲請程序費用由聲請人負擔。
    理      由
一、本件聲請意旨略以：聲請人與相對人間請求清償債務事件，聲請人前遵鈞院九十
    年度裁全寅字第一八三一號民事裁定，為相對人提供中央政府建設公債八十三年
    度甲類第一期債票面額新台幣二千萬元之有價證券為擔保（鈞院九十年度存字第
    九九八號），聲請對相對人之財產為假扣押，並經鈞院九十年度執全寅字第九九
    一號執行在案。茲因相對人之財產分別經鈞院九十年度執寅字第二二二三八號返
    還借款強制執行事件、九十年度執寅字第一五五二五號拍賣抵押物事件進行拍賣
    ，且相對人乙○○、甲○○分別經鈞院九十年度破字第三四號裁定、九十年度破
    字第三三號裁定宣告破產，聲請人乃定二十日以上期間催告受擔保利益人即相對
    人行使權利，而未行使。爰依法聲請返還上開擔保金等語。並提出提存書、假扣
    押裁定、破產宣告裁定、確定證明書、存證信函、掛號郵件收件回執為證。
二、按訴訟終結後，供擔保人證明已定二十日以上之期間，催告受擔保利益人行使權
    利而未行使者，法院應依供擔保人之聲請，以裁定命返還其提存物，民事訴訟法
    第一百零四條第一項第二款定有明文。又依同法第一百零六條，前開規定於其他
    依法令供訴訟上之擔保者準用之。再者，於假扣押程序中，上開條文所稱「訴訟
    終結」，係指撤銷假扣押裁定及撤回假扣押強制執行者而言。次按破產人因破產
    之宣告，對於應屬破產財團之財產，喪失其管理及處分權，關於破產財團之訴訟
    ，即應由破產管理人行之，如第三人對於破產人之財產上主張權利，亦須對於破
    產管理人為之（破產法第七十五條、最高法院二十七年度上字第二七四０號判例
    、十九年度上字第二八一號判例參照）。依上開說明，供擔保人依首揭規定，定
    二十日以上之期間催告受擔保利益人行使權利，亦僅得向破產管理人為催告，嗣
    破產管理人受催告後，未於催告所定期間內行使權利，始得請求返還擔保金。
三、查聲請人迄今尚未聲請撤銷假扣押裁定及撤回假扣押強制執行，又聲請人於相對
    人均受破產宣告後，於九十年十月十六日分別發存證信函，對相對人催告行使權
    利，有聲請人提出之存證信函及回執二紙附卷可參。揆諸前揭說明，本件聲請人
    所為之催告並不生效力，是其聲請，顯於法不合，自應予駁回。
四、依民事訴訟法第九十五條、第七十八條，裁定如主文。
中　　　華　　　民　　　國　　九十一　　年　　　二　　　月　　 十九　　 日
                                  臺灣臺中地方法院民事第三庭
~B法　　　官　林慧貞
右為正本係照原本作成
如對本裁定抗告須於裁定送達後十日內向本院提出抗告狀
中　　　華　　　民　　　國　　九十一　　年　　　二　　　月　　 二十　　 日
~B法院書記官
